臺灣新竹地方法院刑事判決　　　　　　　 96年度訴字第195號
公訴人　　　臺灣新竹地方法院檢察署檢察官
被　　　告　乙○○
　　　　　　　　　　　號
指定辯護人　本院公設辯護人甲○○
上列被告因違反毒品危害防制條例案件，經檢察官提起公訴（96
年度毒偵字第4號）後，經被告於本院準備程序中，就被訴事實
為有罪之陳述，檢察官復於準備程式當庭以言詞聲請改依協商程
式而為判決，本院裁定進行認罪協商程式，判決如下：
    主  文
乙○○施用第一級毒品，處有期徒刑陸月；又施用第二級毒品，
累犯，處有期徒刑月。應執行有期徒刑柒月。
    犯罪事實及理由
一、犯罪事實：乙○○前於民國91年間，因施用第二級毒品安非
    他命案件，經臺灣基隆地方法院於91年7月3日以91年度毒聲
    字第420號裁定送觀察、勒戒後，認無繼續施用毒品之傾向
    ，於94年2月4日無繼續施用傾向出所執行完畢，並經臺灣基
    隆地方法院檢察署檢察官於94年2月2日以94年度毒偵緝字第
    13 號為不起訴處分確定。詎其仍不知悔改，於前述觀察、
    勒戒完畢釋放後5年內，復基於施用第一級毒品海洛因及第
    二級毒品安非他命之犯意，於95年12月16日晚間10時許，在
    其女友曾芋雲（另由臺灣新竹地方法院檢察署檢察官偵辦中
    ）位於新竹縣湖口鄉○○村○○路76巷3弄16號3樓之2住處
    ，以將第一級毒品海洛因置於香煙內點燃後吸取其煙之方式
    ，施用第一級毒品海洛因1次，並同日晚間6、7時許，在上
    開處所，以將第二級毒品甲基安非他命置於吸食器內，燒烤
    後吸取其煙之方式，施用第二級毒品甲基安非他命1次。嗣
    於95年12月16日晚上11時許，為警在曾芋雲上開住處為警查
    獲（同時查獲廖鏡泉、余炎錦、丙○○、張堂清，此部分均
    另由臺灣新竹地方法院檢察署檢察官偵查中），經其同意搜
    索後，起出第一級毒品海洛因1包淨重0.03公克、注射用針
    筒2支、分裝匙2支、電子磅秤1台、分裝袋25個及殘渣袋4個
    等物，經採尿送驗後，始悉上情。
二、案經新竹市警察局第一分局報告臺灣新竹地方法院檢察署檢
    察官偵查起訴，由本院合議庭裁定改依協商程序而為判決。
三、理  由
（一）上揭犯罪事實，業據被告乙○○於本院準備及認罪協商程
　　　序中坦承不諱，復查：
  １、被告乙○○於95年12月17日在警局採其尿液送驗，經以GC
      /MS（氣相層析質譜儀分析法）確認結果均呈嗎啡、甲基
      安非他命及安非他命陽性反應，有煙毒、麻醉藥品案尿液
      送驗受檢人真實姓名代號對照表1紙（尿液代號分別為
      A-586）、臺灣檢驗科技股份有限公司96年1月17日濫用藥
      物尿液檢體檢驗報告1紙在卷可佐（見偵查卷第72、73頁
      ），足見被告乙○○自白確與事實相符。
　２、被告乙○○於91年間，因施用第二級毒品安非他命案件，
      經臺灣基隆地方法院於91年7月3日以91年度毒聲字第420
      號裁定送觀察、勒戒後，認無繼續施用毒品之傾向，於94
      年2月4日無繼續施用傾向出所執行完畢，並經臺灣基隆地
      方法院檢察署檢察官於94年2月2日以94年度毒偵緝字第13
      號為不起訴處分確定等情，有臺灣新竹地方法院檢察署刑
      案資料查註紀錄表及臺灣高等法院被告前案紀錄表各1紙
      在卷可參。被告乙○○於前開觀察勒戒執行完畢後5年內
      ，再犯本案，依毒品危害防制條例第23條第2項規定，被
      告乙○○自應受刑事制裁，應依法論科。
  ３、本件事證業臻明確，被告乙○○犯行至堪認定。
三、按海洛因、甲基安非他命係毒品危害防制條例第2條第2項第
    1款、第2款所定之第一級毒品、第二級毒品，不得非法施用
    。是以：
（一）核被告乙○○於於95年12月16日晚間10時許，施用第一級
      毒品海洛因1 次之行為犯，係犯毒品危害防制條例第10條
      第1 項之施用第一級毒品罪。另被告乙○○於95年12月16
      日晚間6、7時許施用第二級毒品甲基安非他命1 次之犯行
      ，則係犯同條第2項之施用第二級毒品罪。
（二）被告乙○○持有第一級毒品海洛因及第二級毒品安非他命
      後，進而施用，其持有之低度行為應為施用之高度行為所
      吸收，不另論以持有第一級毒品罪及持有第二級毒品罪。
（三）又被告乙○○所犯上開2罪，則犯意各別，行為互殊，罪
      名不同，應分論併罰。
（四）為警在案外人曾芋雲位於新竹縣湖口鄉○○村○○路76巷
      3弄16號3樓所起出之第一級毒品海洛因1包，經送驗後，
      含第一級第6項毒品海洛因成分，淨重0.03公克（空包裝
      重0.27公克），有法務部調查局96年1月15日調科壹字第
      09623004900號函附卷可佐（見偵查卷第71頁），屬違禁
      物，原應不論是否屬於被告乙○○所有，而予沒收銷燬，
      惟本案為警查獲時，在前開地點，另有案外人曾芋雲、廖
      鏡泉、余炎錦、丙○○、張堂清等人，亦因涉嫌施用毒品
      案件併同為警查獲且另由臺灣新竹地方法院檢察署檢察官
      偵辦中，本案被告乙○○否認上開為警起出之毒品及相關
      證物為其所有，並稱上開第一級毒品海洛因連同為警起出
      之注射用針筒2支、分裝匙2支、電子磅秤1台及分裝袋25
      個等物，係一個不詳姓名、年籍綽號「中古」之友人所置
      放，另為警起出之殘渣袋4個，則是案外人廖鏡泉、余炎
      錦、丙○○、張堂清等人所有之物等語（見本院卷第15頁
      ），從而，前開毒品及證物，事涉他人違反毒品危害防制
      條例之重要證物，為免證物之滅失，針對前開第一級毒品
      海洛因部分，爰不另為沒收銷燬之諭知，至前開起出之證
      物，均爰不另為沒收之宣告，附此敘明。
四、本件經檢察官與被告乙○○於審判外達成協商之合意且被告
    已認罪，其合意內容為：
（一）被告乙○○施用第一級毒品海洛因部分，願受科刑範圍為
      有期徒刑6月；施用第二級毒品甲基安非他命部分，願受
      科範圍為有期徒刑3月；定應執行刑為有期徒刑7月。
（二）經查，上開協商合意並無刑事訴訟法第455條之4第1項所
      列情形之一，檢察官聲請改依協商程序而為判決，本院爰
      不經言詞辯論，於協商合意範圍內為協商判決，合予敘明
      。
五、應適用之法條：刑事訴訟法第455條之4第2項、第455條之8
    、第455條之11第2項、第454條，毒品危害防制條例第10條
    第1 項、第2 項，刑法第11條前段、第51條第5 款。
六、協商判決除有刑事訴訟法第455條之4第1項第1款於本訊問程
    序終結前，被告撤銷協商合意或檢察官撤回協商聲請者；第
    2款被告協商之意思非出於自由意志者；第4款被告所犯之罪
    非第455條之2第1項所定得以協商判決者；第6款被告有其他
    較重之裁判上一罪之犯罪事實者；第7款法院認應諭知免刑
    或免訴、不受理者情形之一，及違反同條第2項「法院應於
    協商合意範圍內為判決；法院為協商判決所科之刑，以宣告
    緩刑或2年以下有期徒刑、拘役或罰金為限」之規定者外，
    檢察官與被告均不得上訴。
七、如有前項得上訴之情形，得自收受宣示判決筆錄送達之日起
    10日內，向本院提出上訴書狀，上訴於第二審法院。
本案經檢察官林奕到庭執行職務
中    華    民    國    96    年    4    月     24    日
                  臺灣新竹地方法院刑事第四庭
                              法  官  劉兆菊
以上正本證明與原本無異。
中    華    民    國    96    年    4    月     24    日
                              書記官  蕭汝芳
附錄論罪科刑法條
毒品危害防制條例第十條
施用第一級毒品者，處六月以上五年以下有期徒刑。
施用第二級毒品者，處三年以下有期徒刑。
